【裁判字號】    88,自,102
【裁判日期】    890310
【裁判案由】    偽造文書等
【裁判全文】
臺灣新竹地方法院刑事判決                          八十八年度自字第一二號
    自  訴  人  甲○○
    被      告  丙○○
                乙○○○
右列被告因偽造文書等案件，經自訴人提起自訴，本院判決如左：
    主  文
丙○○、乙○○○均無罪。
    理  由
一、自訴意旨如附件自訴狀所載。
二、按犯罪事實應依證據認定之，無證據不得推定其犯罪事實，又不能證明被告犯罪
    者，應諭知無罪之判決，刑事訴訟法第一百五十四條、第三百零一條第一項分別
    定有明文。又事實之認定，應憑證據，如未能發現相當證據，或證據不足以證明
    ，自不能以推測或擬制之方法，為裁判之基礎，最高法院四十年台上字第八六號
    著有判例可資參照。又按刑法第二百十條之偽造文書，以無制作權之人冒用他人
    名義而制作該文書為必要，如果行為人對於此種文書，本有制作之權，縱令其不
    應制作而作，亦無偽造之可言，最高法院二十四年度上字第五四五八號亦著有判
    例可資參照。
三、訊據被告丙○○、乙○○○矢口否認有自訴人所指之侵害墳墓、偽造文書、侵占
    等犯行，辯稱：因國立清華大學擴校用地，所以新竹市政府要伊將其在國立清華
    大學擴校用地內之父母墳墓遷移，伊已在尋找地點等語。本件自訴人自訴被告等
    二人於八十八年十月十九日簽具不實之切結書，向新竹市政府社會局殯葬管理課
    冒領墳墓遷移補償費共計新台幣（下同）二十萬九千元，侵占據為己有，不予返
    還云云，惟查本件切結書係由被告傅國樑以其名義製作，被告傅國樑並無偽造其
    他繼承人名義之事實，揆諸前開判例意旨，自無偽造文書之可言。又查墳墓遷移
    之補償費各為七萬八千元，是由申請人傅國樑執具領聯單向臺灣銀行新竹分行領
    取支票，支票之抬頭開立傅國樑，此有新竹市政府八十九年一月十三日（八九）
    府社管字第０二０五八號函在卷可稽，是補償費既係指明由被告傅國樑領取，該
    補償費自屬被告傅國樑所有，並非他人之物，縱然被告未分配給其他繼承人，亦
    與刑法第三百三十五條第一項侵占罪之構成要件不符。末查刑法第二百四十九條
    之發掘墳墓結合罪，該條第一項係以發掘墳墓而損壞、遺棄、污辱或盜取屍體者
    ，第二項係以發掘墳墓而損壞、遺棄或盜取遺骨、遺髮、殮物或火葬之遺灰者為
    其構成要件，本件被告等縱有遷移墳墓之行為既無損壞、遺棄、污辱或盜取屍體
    或損壞、遺棄或盜取遺骨、遺髮、殮物或火葬之遺灰之行為自與刑法第二百四十
    九條之構成要件不符。此外復無其他積極證據足以證明被告二人有自訴人所指之
    犯行，自應為被告二人無罪之諭知。
四、據上論斷，應依刑事訴訟法第三百四十三條、第三百零一條第一項，判決如主文
    。
中      華      民      國    八十九    年      三      月      十      日
                                 臺灣新竹地方法院刑事第一庭
                                     法  官   謝  慧  敏
右正本證明與原本無異。
如不服本判決，應於判決送達後十日內向本院提出上訴狀( 應附繕本 )，上訴於
臺灣高等法院。
                                    書記官   龔  紀  亞
中      華      民      國    八十九    年      三      月      十      日


司法院資訊處製作；財團法人民間司法改革基金會備份。
